【裁判字號】    97,上訴,509
【裁判日期】    970528
【裁判案由】    違反毒品危害防制條例
【裁判全文】
臺灣高等法院高雄分院刑事判決         97年度上訴字第509號
上  訴  人
即  被  告  乙○○○
                      之4
選任辯護人  林鴻駿律師
上  訴  人
即  被  告  丙○○
            甲○○
上 2人共同  本院公設辯護人  于欣潔
指定辯護人
上列上訴人等因違反毒品危害防制條例案件，不服臺灣高雄地方
法院96年度訴字第565 號中華民國97年1 月17日第一審判決（起
訴案號：臺灣高雄地方法院檢察署94年度偵字第21532 號），提
起上訴，本院判決如下：
    主  文
原判決撤銷。
乙○○○、丙○○、甲○○共同製造第二級毒品，乙○○○處有
期徒刑捌年、丙○○處有期徒刑捌年陸月、甲○○處有期徒刑捌
年。扣案如附表一所示之物，均沒收銷燬之；如附表二所示之物
，均沒收之。
    事  實
一、乙○○○、丙○○及甲○○3 人，均明知甲基安非他命係主
    管機關公告查禁之第二級毒品，不得製造、持有之，竟仍共
    同基於製造甲基安非他命之犯意聯絡，於民國94年8 月間某
    日，先由丙○○自不詳管道取得甲基安非他命製造過程中經
    氫化反應後產生之液態甲基安非他命（俗稱「黑油」或「黑
    水」），再分由其等3 人各自以將「黑水」加熱熬煮後靜待
    其風乾，即可產生甲基安非他命結晶之方式製造甲基安非他
    命。渠等3 人於取得上述之「黑水」後，乙○○○即在其當
    時位於高雄市前鎮區○○○路1007巷10號11樓之住處；丙○○在其不知情之女友黃莉婷當時所承租、位於高雄市鼓山區
    ○○○○街82號8 樓之住處；甲○○在其位於高雄市○○區
    ○○街128 巷11號3 樓之2 之住處內，各自以上述方式製造
    甲基安非他命，再彼此交換製造之心得，而丙○○已成功製
    造出可供施用淨重至少約97.6公克（依檢驗報告驗前淨重結
    果含甲基安非他命成份之晶體：25.33+6.3+32.85+1.27+3.8
    2+3.13+24.64 +0.26 =97.6公克）之甲基安非他命（即附表
    一編號18、19、20、21、22、24、25、26之扣押物）；甲○○亦成功製造出可供施用之毛重至少約44 .2 公克（依檢驗
    報告驗前毛重結果含甲基安非他命成份之晶體：32.7+9+2.5
    =44.2 公克）之甲基安非他命（即附表一編號37、41、42之
    扣押物）；乙○○○亦成功製造出可供施用至少毛重約39.4
    8 公克（依檢驗報告驗前毛重結果含甲基安非他命成份之晶
    體：22.28+16+0.75+0.45= 39.48 公克）之甲基安非他命（
    即附表一編號4 、5 、7 、8 之扣押物，另起訴書誤將應屬
    吳王貴蘭所有之甲基安非他命，亦列入乙○○○所製造甲基
    安非他命之數量中，應予更正）。嗣經警先後於94年9 月14
    日晚間10時45分許、同月15日凌晨2 時30分許、同月16日凌
    晨3 時40分許，持臺灣高雄地方法院核發之搜索票分別前往
    高雄市鼓山區○○○○街82號8 樓、高雄市前鎮區○○○路
    1007巷10號11樓、高雄市○○區○○街128 巷11號3 樓之2
    即渠3 人製造甲基安非他命之處所實施搜索，又經丙○○同
    意前往其位於高雄市○○區○○路1 號10樓之11之住處實施
    搜索，當場在高雄市鼓山區○○○○街82號8 樓即丙○○女
    友黃莉婷租屋處內，及丙○○位於高雄市○○區○○路1 號
    10樓之11之住處內，查獲上開如附表一「扣押時之所有人欄
    」所載屬丙○○之上開可供施用之甲基安非他命晶體，及如
    附表一「扣押時之所有人欄」所載屬丙○○之含甲基安非他
    命結晶體物品，及如附表二「扣押時之所有人」欄所載屬丙○○之製造工具等物；亦在高雄市前鎮區○○○路1007巷10
    號11樓乙○○○之住處內查獲，如如附表一「扣押時之所有
    人欄」所載屬乙○○○之上開可供施用之甲基安非他命晶體
    ，及如附表一「扣押時之所有人欄」所載屬乙○○○之含甲
    基安非他命結晶體物品，及如附表二「扣押時之所有人」欄
    所載屬乙○○○之製造工具等物；復在高雄市○○區○○街
    128 巷11號3 樓之2 即甲○○之住處內查獲，如附表一「扣
    押時之所有人欄」所載屬甲○○之上開可供施用之甲基安非
    他命晶體，及如附表一「扣押時之所有人欄」所載屬甲○○
    之含甲基安非他命結晶體物品，及如附表二「扣押時之所有
    人」欄所載屬甲○○之製造工具等物。
二、案經海巡署屏東機動查緝隊及高雄市政府警察局三民第一分
    局移請臺灣高雄地方法院檢察署檢察官偵查起訴。
    理  由
壹、程序部分：
    按被告以外之人於審判外之陳述，雖不符刑事訴訟法第159
    條之1 至第159 條之4 之規定，而經當事人於審判程序同意
    作為證據，法院審酌該言詞陳述或書面陳述作成時之情況，
    認為適當者，亦得為證據。當事人、代理人或辯護人於法院
    調查時知有第159 條第1 項不得為證據之情形，而未於言詞
    辯論終結前聲明異議者，視為有前項之同意，同法第159 條
    之5 第1 、2 項定有明文。立法意旨在於傳聞證據未經當事
    人之反對詰問予以核實，原則上先予排除，惟若當事人已放
    棄反對詰問權，於審判程序中表明同意該等傳聞證據可作為
    證據，基於尊重當事人對傳聞證據之處分權，及證據資料愈
    豐富，愈有助於真實發見之理念，且強化言詞辯論主義，使
    訴訟程序得以順暢進行，上開傳聞證據亦均具有證據能力。
    查本案據以認定被告等人犯罪事實存否之被告以外之人之言
    詞或書面陳述，被告、辯護人及檢察官於本院審理時，均同
    意作為證據，且於本院言詞辯論終結前，均未聲明異議，而
    本院審酌該言詞陳述及書面陳述作成之情況，未見有何不適
    當之情形，故依前開規定，均得為證據。
貳、實體部分：
一、訊據被告乙○○○於原審及本院審理時，固坦承持有扣案「
    黑水」（或俗稱「黑油」）並加以熬煮之事實，惟矢口否認
    有何製造第二級毒品甲基安非他命之犯行，辯稱：伊係將扣
    案「黑油」熬煮後產生煙霧吸食使用云云；被告丙○○於原
    審及本院審理時，固坦承持有扣案之甲基安非他命之事實，
    惟矢口犯認有何製造第二級毒品甲基安非他命之犯行，辯稱
    ：扣案甲基安非他命僅伊係買來吸食云云；被告甲○○於原
    審及本院審理時，固坦承持有扣案「黑油」，並加以熬煮之
    事實，惟矢口否認有何製造第二級毒品甲基安非他命之犯行
    ，辯稱：伊係用以熬煮吸食云云。原審辯護人則為被告3 人
    辯稱：被告乙○○○熬煮扣案「黑油」，僅係吸食使用，主
    觀上並無共同製造甲基安非他命的犯意；且根據法務部調查
    局的函文，認甲基安非他命之製造過程，須在低溫冷凍下才
    能形成，「鹵水」必須產生化學變化才能製造出甲基安非他
    命，倘若僅係單純物理變化，並不會製造出甲基安非他命；
    又扣案之乙醇雖可加速純化揮發，然本案查獲的「鹵水」屬
    甲基安非他命製程之第二階段，根本不需要用到扣案之乙醇
    ，且無其他證據証明被告丙○○有使用乙醇；又從監聽譯文
    的內容觀之，亦無從證明被告丙○○係在製造何種毒品；被
    告甲○○亦僅係吸食而熬煮扣案之「黑油」；且自藥管局回
    函觀之，被告等辯稱直接加熱吸食直接產生的蒸氣也不無可
    能；鑑定人也證述「黑水」加熱之後會微量的釋出安非他命
    ，只是量比較少，既然有辦法釋出，被告等就有可能吸食云
    云。另於本院審理時，被告乙○○○之辯護人為其辯護稱：
    依吳王貴蘭及甲○○2 人之證詞，均足以證明扣案之「黑水
    」非被告乙○○○所有，被告乙○○○亦不曾蒸煮過，且亦
    無證據可證被告乙○○○曾與其他共同被告討論製造之情形
    ，被告乙○○○並無製造犯行，僅係於共同被告甲○○蒸煮
    時好奇而立於一旁觀看云云（見97年4 月18日刑事準備書狀
    ）；被告丙○○之辯護人為其辯護稱：被告丙○○於警詢時
    已否認曾使用扣案之乙醇，且稱扣案以鍋碗盤所盛裝之甲基
    安非他命結晶體係向他人取得而拿回來放在其上等結晶，故
    被告丙○○並無為製造甲基安非他命之各階段行為；吳王貴
    蘭雖於警詢時陳述係綽號「堯哥」（即被告丙○○）之人帶
    「黑水」前去被告乙○○○住處蒸煮，但乙○○○已稱該「
    黑水」係被告甲○○所帶，吳王貴蘭不認識被告丙○○，而
    吳王貴蘭於原審審理時亦已證稱沒有親見是被告丙○○在被
    告乙○○○住處蒸煮，故吳王貴蘭於警詢時所陳述，不能為
    被告丙○○不利之認定。且被告甲○○與丙○○間通聯之簡
    訊內容，亦經甲○○證明並非係在討論如何製造甲基安非他
    命之情，故本案並無證據足以證明被告丙○○有共同製造犯
    行云云（見97年4 月22日辯護意旨書）；被告甲○○之辯護
    人為其辯護稱：依專家證人謝金霖於原審審理時所證，及藥
    管局之回函，被告甲○○所辯之吸食方式，亦非不可能云云
    （見97年4 月22日辯護意旨書）。經查：
  (一)警員係在高雄市鼓山區○○○○街82號8 樓即被告丙○○女
    友黃莉婷之租屋處內、及被告丙○○位於高雄市○○區○○
    路1 號10樓之11之住處內，查獲如附表一、二「扣押時之所
    有人」欄所載丙○○部分之物品，其中含甲基安非他命結晶
    體之小碟子1 個（晶體含盤重100.32公克）、鍋碗盤11件（
    晶體、液體含鍋碗盤重7497公克）、濾網1 個、用以加速析
    出甲基安非他命之乙醇（重1033公克）及驗前淨重共97.6公
    克之甲基安非他命晶體等物；亦在高雄市前鎮區○○○路10
    07巷10號11樓被告乙○○○之住處內，查獲如附表一、二「
    扣押時之所有人」欄所載乙○○○部分之物品，其中含有以
    塑膠杯盛裝之含甲基安非他命成份之褐色液體（含杯重19.5
    公克）、以棕色玻璃瓶裝之含甲基安非他命成份之液體（毛
    重736 公克）、以碗公盛裝之含甲基安非他命成份之液體（
    毛重241 公克）、含甲基安非他命結晶體之鐵鍋（毛重379
    公克）及碗公（毛重326.5 公克）、驗前毛重共39.48 公克
    之甲基安非他命晶體及濾網、噴燈、酒精燈座等物；復在高
    雄市○○區○○街128 巷11號3 樓之2 即被告甲○○之住處
    內，查獲如附表一、二「扣押時之所有人」欄所載甲○○部
    分之物品，其中含有以大寶特瓶盛裝之含甲基安非他命成份
    之褐色液體2 瓶（毛重分別為1584公克、216.4 公克）、小
    寶特瓶盛裝之含甲基安非他命成份褐色液體（毛重251公克
    ）、毛重共44.2公克之甲基安非他命晶體、濾網1 支、漏斗
    1 個、如何使甲基安非他命結晶之筆記1 張等物，此均有扣
    押筆錄、扣押物品清單等附卷可稽：又經檢驗前開液體內及
    已結晶之晶體，均含有甲基安非他命之成份，亦有如附表一
    所示之檢驗報告等附卷可憑。故在被告3 人上開住處，確有
    查扣製造甲基安非他命過程所產生之含甲基安非他命之液體
    之事實，應可認定。
  (二)另被告乙○○○及甲○○2 人住處，亦均有查扣蒸煮「黑水
    」之工具，亦如上述，且為被告2 人所自承，惟被告2 人係
    以上開情詞置辯。另在被告丙○○上開住處，亦查扣有如附
    表一編號18、20之淺褐色及深褐色之甲基安非他命晶體，以
    及如附表一編號16所示殘留甲基安非他命之11件鍋碗盤，此
    均非供一般人吸食所用之甲基安非他命及盛裝工具，而係製
    造甲基安非他命過程中所產生之物品及盛裝工具。又在被告
    乙○○○住處，尚查扣如附表二編號7 所示之藥用酒精（酒
    精即乙醇之俗名）4 瓶，在被告丙○○上開女友住處查扣如
    附表二編號9 之乙醇1 瓶，此亦有上開扣押筆錄及扣押物品
    目錄表及法務部調查局96年7 月25日調科壹字第0960032699
    0 號鑑定書1 紙（見原審卷一第285 頁）附卷可稽。且依上
    開法務部調查局鑑定書之鑑定結果記載：「甲基安非他命純
    化階段製程中，可藉由乙醇之加入，因共沸現象而加速水分
    之蒸乾，以達快速析出甲基安非他命結晶之目的」等語，亦
    有該鑑定書可憑，故被告3 人確有在其各自住處以將「黑水
    」加熱而使生成甲基安非他命結晶之可能。再參以在被告甲○○住處查獲之筆記1 張上面記載：「ps:/洗ㄧㄠ、精後所
    滴下的會產生結晶ps2:盤子先冷. 再倒上底部迅速結晶（我
    想愈薄越透明）」等語，有該筆記附卷可稽（見警三卷第19
    頁），由該內容顯可認定係記載如何使甲基安非他命結晶之
    內容，故應可認定被告甲○○確係以上開方法製造甲基安非
    他命。
  (三)又原審勘驗被告丙○○94年9 月15日警詢筆錄錄音而製作之
    勘查報告，可知被告丙○○於警詢時本來不願承認有加工製
    造行為，惟曾承認：「在美術東街之結晶體安非他命是人家
    給伊的」、「在伊那邊看到那個盤子結晶體是伊倒上去的、
    是伊放在那邊的」等語，而經警員追問「你跟人家拿東西回
    來倒在盤子上，等到結晶後東西都是你的對不對」、「這樣
    就算加工就對了，那你現在這樣的回答怎樣」，而被告丙○○分別回答：「嗯」及「是」等語，及就被告丙○○在美術
    東八街82號8 樓住處廚房櫃子下面查扣之當時不知成分之液
    體（後經原審送驗為可加速析出甲基安非他命之乙醇），警
    員詢問被告丙○○是否有加過該物時，被告雖稱：不知該物
    是什麼東西等語，但亦稱：那是別人加的啦，他說加了才能
    做得起來，不過別人加下去也沒做起來等語，此有原審上開
    被告丙○○警詢錄音勘查報告附卷可憑（見原審卷二第280-
    282 頁）；再參考原審針對本案搜索錄影光碟進行勘驗所製
    作之勘查報告，被告丙○○於會同警方搜索其車輛後，警員
    詢問其哪裡還有，被告丙○○即自白稱：還有算人家給我的
    半成品等語，被告丙○○接著與警員進入美術東八街8 樓住
    處，由被告丙○○帶領至陽台洗衣處，發現有許多容器裝著
    黑色不明液體（並有現場照片，即附表一編號16送驗後成結
    晶體之鍋碗盤），被告丙○○即稱：這是伊不知道該怎麼做
    就裝起來放著，放著看要怎麼樣結晶等語，亦有原審勘查報
    告附卷可憑（見原審卷二第269 頁）。則被告丙○○於其時
    除辯稱：伊沒有加過查扣之乙醇、不知道該怎麼做云云，此
    部分應屬有所保留外，顯見在被告丙○○女友之美術東八街
    租處住扣得之含甲基安非他命之「黑水」確係被告丙○○所
    有，及被告丙○○確有進行製造甲基安非他命結晶之行為，
    否則為何要不嫌麻煩以那麼多鍋碗盤都裝著含有甲基安非他
    命之「黑水」大占空間排放著甚久期間、別人又為何要為其
    加入該後來鑑定為可加速析出甲基安非他命之乙醇，故被告
    丙○○於查獲前確曾進行著製造甲基安非他命之將「黑水」
    風乾結晶之階段，應可認定。
  (四)再由卷附被告丙○○與甲○○於94年8 月29日0 時3 分許之
    通聯紀錄顯示，被告甲○○以其持用之0000000000號行動電
    話，發簡訊給被告丙○○持用之0000000000號行動電話，簡
    訊內容為：「堯哥：我跟我朋友煮這次的紅茶包根本煮不起
    來，為什麼會跟上次不一樣，色澤也淡了。」等語，有該通
    訊監察譯文附卷可稽（見偵一卷第48頁）。被告甲○○於偵
    查中對此係辯稱：因他（被告丙○○）之前曾送我們立頓紅
    茶包去煮，煮不起來，才問他是否知道為何煮不起來云云（
    見95年7 月13日偵訊筆錄，偵三卷第75頁）；而又於原審審
    理時辯稱：那個時候伊朋友要開泡沬紅茶店，被告丙○○給
    伊的紅茶包煮起來很好，我們就想問被告丙○○看要在那裏
    買云云（見原審97年1 月3 日審判筆錄，原審卷二第466 頁
    ）。被告丙○○對此簡訊則於偵查中係稱：伊不知道是何意
    思云云（見95年7 月13日偵訊筆錄，偵二卷第100 頁），嗣
    於原審審理時則辯稱：那個時候他（被告甲○○）有朋友要
    開泡沬紅茶店，伊說是在三鳳中街買的云云（見原審97年1
    月3 日審判筆錄，原審卷二第467 頁），則被告甲○○、丙○○2 人就此簡訊內容，於偵查中所辯，並不相符，應不能
    採信，嗣於原審審理時又為相同之辯解，但仍與被告甲○○
    於偵查中所辯不符，故2 人於原審審理時所辯，應係事後勾
    串之詞，不能採信。而參諸被告丙○○、甲○○2 人上開扣
    案物品，及確有蒸煮犯行等情，被告甲○○應係以「紅茶」
    為「黑水」之代號，向被告丙○○詢問為什麼該次的「紅茶
    包」（被告顯係以其顏色另取通俗名詞為代號，而達規避直
    接以甲基安非他命會遭他人知悉之目的）煮不出來。
  (五)又被告丙○○於同年9 月2 日晚上8 時29分許，以上開電話
    與被告甲○○持用之0000000000號行動電話聯絡，其通話內
    容為：「劉：沒關係，應該做得出來，我家的快結好了」「
    江：我怕我這種的，沒有一定的模子」「劉：什麼模子？沒
    有可能，不一定的模子的啦﹗我的就是硬的啊﹗」等語，此
    亦有該通訊監察譯文附卷可憑（見偵一卷第51頁），參諸被
    告2 人上開扣押物及蒸煮犯行，以及上開簡訊內容，應可認
    定此次被告2 人之通聯，亦係聯絡製造甲基安非他命之方法
    及進度。
  (六)又證人吳王貴蘭於警詢時陳述：「……（本隊專案小組在如
    圖示第三間房，有搜索到一批製造安非他命工具，及液態安
    非他命，同時正有一鍋液態安非他命正在蒸煮，你是否清楚
    這些是誰的？）我進去打掃的時候有看到一些奇怪的工具，
    但我不知道是屬於誰的。正在蒸煮的東西是堯哥約14日晚上
    8 點多時帶一瓶礦泉水，瓶裝咖啡色液體，然後倒在鍋子裡
    面蒸煮。（上述這些工具你在何時看到的？）這些都是堯哥
    有來（曾看到他2 、3 次）的時候我才有看到……」等語（
    見94年9 月15日警詢，警一卷第47頁），而被告丙○○自承
    其綽號為「堯哥」，雖吳王貴蘭於原審審理時改稱：伊是聽
    他們說是一個叫「堯哥」的人拿來的，但沒有看到「堯哥」
    在那裏煮東西云云（見原審96年3 月29日審判筆錄，原審卷
    一第134-140 頁），惟吳王貴蘭於偵查及原審審理時均不曾
    稱警詢時之陳述有何出於非任意性之情形，而應係出於其任
    意之發言陳述，再參諸在被告丙○○在上開住處查扣之製造
    甲基安非他命物品，及被告丙○○與被告甲○○間之通話內
    容，應可認為吳王貴蘭於警詢時陳述之情節與事實相符，而
    可以採信，其雖於原審審理時翻異前詞，但仍稱聽他人說是
    「堯哥」等語，故吳王貴蘭於原審審理時之證詞，應係事後
    迴護被告丙○○之詞，而不能採為被告丙○○有利之認定。
    則依吳王貴蘭警詢時之陳述可知，被告丙○○於被查獲前已
    曾有2 、3 次持「黑水」至被告乙○○○中華五路住處後，
    再使用製毒工具與被告乙○○○一起燒煮「黑水」製造甲基
    安非他命之行為。
  (七)綜上所述，被告丙○○、甲○○及乙○○○等3 人有共同以
    上開方法製造甲基安非他命之犯意聯絡及行為分擔，且在渠
    等住處亦有扣得如事實欄所載之可供施用之甲基安非他命，
    故應認被告3 人確有製造行為，且已製造完成部分可供施用
    之甲基安非他命晶體，則被告3 人有共同製造第二級毒品既
    遂之行為，洵堪認定。被告丙○○雖辯稱：伊於查獲當天晚
    上均在家中，並未出門，可以傳喚當時監控伊行動的警員到
    庭證明云云，然查，上開事證已足認被告丙○○有共同製造
    犯行，且依吳王貴蘭所陳述，被告丙○○亦非僅於查獲當晚
    有在被告乙○○○住處，而係於查獲前已有2 、3 次，故本
    院認上開事證已明，被告丙○○上開所辯不足採信，而無傳
    喚證人調查之必要，併此敘明。
二、又被告等3 人及其辯護人雖又以前揭情詞置辯。然查，被告
    丙○○最先係先辯解於其女友租處查獲之「黑水」等物品係
    綽號「文仔」寄放的，但其後則變成叫「阿成」，最後又變
    叫「阿財」者，原審就此有利被告丙○○之證據一再配合被
    告查訪其所謂朋友之真實年籍資料欲加傳喚，惟被告丙○○
    應係最後實在無法找到其所謂「阿財」者之真實姓名，其才
    改口承認：該等東西係伊向「阿財」買的云云（見原審卷一
    第210 頁），且改口辯稱：扣案「黑油」僅係買來吸食使用
    云云；被告甲○○於原審審理時，固坦承持有扣案「黑油」
    ，並加以熬煮之事實，惟矢口否認有何製造第二級毒品甲基
    安非他命之犯行，辯稱：伊僅係吸食云云。然於偵查中檢察
    官即就被告此部分之辯解而函詢行政院衛生署管制藥品管理
    局，該局函覆稱：目前查無有關以液態甲基安非他命直接加
    熱吸食蒸氣之相關資料等語，有該局95年5 月25日管檢字第
    09 50005599 號函在卷可稽（見偵三卷第64頁）；且原審曾
    傳喚專家證人謝金霖到庭證稱：「（蒸煮法的目的？）加溫
    可以使這些物質增加溶解度，冷卻之後可以增加毒品的析出
    。（有無可能用風乾的方式？）也有可能，就是讓它自然的
    蒸發掉，只是這樣時間會比較耗時。（在蒸煮的過程，是否
    有些物品會先蒸發掉？）在蒸煮的過程，低沸點的東西會先
    蒸發，在一般水溶液中，水是最先蒸發的，除非有其他的物
    質，沸點比水低的。（蒸煮法最主要是否就是要讓其他的物
    質先蒸發掉或者風乾？）它最主要的目的是要把水蒸發掉，
    作濃縮。（蒸煮的過程中，甲基安非他命的蒸發是在什麼階
    段？）除非水已經蒸乾了，直接對甲基安非他命加熱，才會
    有甲基安非他命的成份。（是否在水蒸乾之後放著讓他冷卻
    就會結晶？）在實務上還是需要在蒸煮的過程增加一些物質
    ，才會形成鹽類。（有無辦法在蒸煮的過程中就直接施用甲
    基安非他命？）如果在蒸煮的過程吸食的話，吸到的都是吸
    到水，若要達到吸食的目的，要等到水與其他溶劑都已經蒸
    乾之後才能達到吸食的目的。……（有無可能已經結晶再加
    水蒸煮吸食？）理論上這是多此一舉，除非他是想用注射的
    方式，就是加水讓它溶解，再注射到身體裡面，但是國內沒
    有看過這樣的案例。（結晶加水來煮是否會產生安非他命出
    來？）在煮的過程中，會有微量，但是大部分還是水，還是
    水先蒸乾之後才會有，只是在蒸的過程中會把少量的安非他
    命帶出來。」等語（見原審96年3 月29日審判筆錄，原審卷
    一第147 、148 頁），再佐以「結晶體之沸點顯然高於水」
    應係一般大眾均知之科學知識，若係以加熱液態甲基安非他
    命方式於其上方吸食蒸氣，所吸入者顯然絕大多數均為灼熱
    之水蒸氣，如何可達施用毒品者本欲藉施用毒品以求解癮之
    目的？只有當「黑水」裡面的水份及其他比甲基安非他命晶
    體沸點較低之物質先蒸發掉以後，繼續再對「黑水」加熱才
    會使「黑水」內之甲基安非他命受熱而產生足夠供施毒者施
    用之氣體，否則該多數為水蒸氣僅含微量甲基安非他命之氣
    體顯不足與直接加熱甲基安非他命所產生之氣體相比；故施
    用第二級毒品甲基安非他命者均係以直接加熱甲基安非他命
    晶體而加以吸食施用，此在現今資訊及網路發達之時代，縱
    不曾施用過甲基安非他命，也幾乎都知道甲基安非他命係以
    將甲基安非他命置於鋁箔紙上或吸食器內加熱而吸食，因此
    實務上從未曾有查獲以加熱液態甲基安非他命而施用第二級
    毒品之態樣。被告丙○○等3 人均承認有施用甲基安非他命
    犯行，其等施用甲基安非他命自係為求由吸食而得興奮感或
    解癮，而本案查獲之扣押物品內，被告3 人均有數十公克至
    接近一百公克之甲基安非他命結晶，若3 人目的均只在單純
    施用甲基安非他命，豈可能捨直接將所持有之甲基安非他命
    晶體加熱以施用之途不用，而採另一方式即需辛苦對「黑水
    」加熱之方式吸食？故被告3 人上開辯解，顯不足採信。
三、再查，若扣案之「黑水」是被告丙○○等3 人為加熱以供己
    施用而持有，則被告丙○○與甲○○2 人即不需在乎「黑水
    」是否會有結晶生出，然被告丙○○及甲○○2 人，均不否
    認上開之通聯內容為真正之情可知，2 人談話內容顯然均在
    要讓「黑水」如何使其產生結晶，再由扣案上開被告甲○○
    筆記1 張所記載內容，可知其內容也是著重在如何產生結晶
    及迅速結晶，故被告丙○○及甲○○2 人辯稱：渠等是為施
    用甲基安非他命而持有與加熱扣案之「黑水」云云，實不能
    採信。再參以被告丙○○最初辯稱：扣案之「黑水」係別人
    寄放的云云，但被告丙○○將寄放之人之綽號一再更改，最
    後實在無法提供其所稱「文仔」、「阿成」或「阿財」者之
    年籍資料，始改稱：該等物品係伊向「阿財」買的，供吸食
    之用云云，業如上述，可見其辯解前後矛盾，益足證其所辯
    不實；而被告甲○○於原審審理時，就其係以何種器具加熱
    施用液態甲基安非他命部分，先稱：是圓圓的吃小火鍋用的
    云云，但隨即改稱：不是類似小火鍋的鍋子，開口有縮起來
    云云，又稱：查獲之一堆結晶體安非他命可能是乾了再繼續
    煮就可以又濕濕的就可以再吸食，不用加水云云，但隨即又
    稱：就是水一倒下你覺得吸食夠了就把火關掉，這樣就變結
    晶體，要吸食的時候再加水或是直接點火就可以了云云，然
    於被質疑關於為何結晶後純度比較高直接吸食即可，為何還
    要加水燒熱時？其又馬上改稱：伊沒有說要加水，伊是說要
    加「黑油」云云，足證被告甲○○於原審審理時之辯解，亦
    前後矛盾，而應不能採信；另被告乙○○○雖辯稱：在伊住
    處遭查扣之「黑水」係被告甲○○帶到伊住處要與伊一起施
    用的云云，惟查，除被告乙○○○於96年3 月5 日原審準備
    程序最初訊問其對檢察官起訴書所載犯罪是否承認時，其即
    承認有檢察官起訴書所起訴之犯罪事實外，被告乙○○○於
    警詢中之說詞，先表示房間內有鍋子及爐火正在燒者為綽號
    「小安」即被告甲○○所有，但其全未提及係被告甲○○帶
    來是要燒煮一起施用（見警一卷第17頁），其後被告乙○○○於偵查中則稱：鍋子在煮的黑色液體是一個叫「小安」的
    拿一罐黑色東西去煮，「小安」帶來的黑色東西據伊所知是
    「堯哥」的等語（見偵四卷第101 頁），其後更就檢察官詢
    以被告甲○○稱在你家搜到的紅色液體是否是他提供等問題
    時，稱：伊真的不知道在煮什麼，東西是他搬來的，伊不知
    道是什麼云云（見偵四卷第141 頁），則若被告乙○○○真
    不知被告甲○○在煮什麼，其如何會基於施用甲基安非他命
    之意思而與被告甲○○共同燒煮該「黑水」？故被告乙○○○上開辯解，亦前後矛盾，而不能採信。
四、被告等之辯護人另辯稱：甲基安非他命之製造過程，須在低
    溫冷凍下才能形成，「鹵水」必須產生化學變化才能製造出
    甲基安非他命，倘若僅係單純物理變化，並不會製造出甲基
    安非他命；扣案之乙醇雖可加速純化揮發，然本案查獲的「
    鹵水」屬甲基安非他命製程之第二階段，根本不需要用到扣
    案之乙醇，且無其他證據証明被告丙○○有使用乙醇；又從
    監聽譯文的內容觀之，亦無從證明被告丙○○係在製造何種
    毒品；且自藥管局回函觀之，被告等辯稱直接加熱吸食直接
    產生的蒸氣也不無可能；專家證人也證述黑水加熱之後會微
    量的釋出安非他命，只是量比較少，既然有辦法釋出，被告
    等就有可能吸食云云。惟按毒品危害防制條例第4 條規定之
    製造第一級至第四級毒品罪之「製造」，係指就原料、原素
    予以加工，使成具有特定功效之成品者而言（最高法院93年
    度台上字第6855號判決意旨參照）。而有關甲基安非他命製
    造過程大致可分為前段（鹵化反應步驟）、中段（氫化反應
    步驟）、後段（純化結晶步驟）等三個階段，故從「黑水」
    經過熬煮及結晶過程始能完成高純度之固態甲基安非他命，
    以便於施用或銷售，此段過程亦屬製造之行為，因俗稱「黑
    油」之主要成分為甲基安非他命，雖尚不能直接使用，但靜
    置相當時間即可析出結晶，撈起後可立即吸用，故「黑油」
    實為少量上浮結晶、液體及下沉之固形體三者混合物。且該
    少量上浮之結晶即甲基安非他命成分，而液體則為甲基安非
    他命成分及可充作甲基安非他命原料之麻黃素、製造甲基安
    非他命之中間產物1.2-Dime thy1-3-pheny1Azirid ine，暨
    製造甲基安非他命之不純產物N-Formy1methamph eta mine
    、2-Prope ─ny1benzene及Phe nmetrazine，與氯離子、鈉
    離子、鉀離子、鎂離子等成分，下沉之固形體則係氯化鈉結
    晶及玻璃碎片。是該液體中已有鹽酸甲基安非他命之成分存
    在，而玻璃碎片用於促進鹽酸甲基安非他命結晶體之形成，
    粗鹽（氯化鈉）之作用在於增加液體之飽和度，加速結晶體
    之析出等情。……於製造過程中，液態甲基安非他命無法供
    吸食使用，須自液態甲基安非他命中析出固態安非他命後，
    才能供吸食之用，且液態甲基安非他命放置於塑膠盆盤中，
    因液體持續蒸發，當然就可持續析出固態甲基安非他命（最
    高法院92年度台上字第6983號判決意旨參照）。故不管是以
    物理變化或化學變化之方式，只要是為製造之目的，以一定
    方法由「黑水」析出甲基安非他命之結晶，應已構成毒品危
    害防制條第4 條第2 項之製造第二級毒品罪，辯護人上開所
    辯：該等物理變化並非製造行為云云，並不足採。是本件被
    告丙○○、乙○○○、甲○○3 人共同製造第二級毒品甲基
    安非他命之行為，洵堪認定，自應依法論罪科刑。
五、論罪：
  (一)新舊法比較：
    查被告等人行為後，刑法業於94年2 月2 日經總統以華總一
    義字第09400014901 號令修正公佈，並於95年7 月1 日施行
    ，刑法施行法第1 條之1 亦於95年6 月14日經總統以華總一
    義字第09500085181 號令公佈施行，參酌最高法院95年5 月
    23 日 刑事庭第8 次會議決議，修正後刑法第2 條第1 項之
    規定，係規範行為後法律變更所生新舊法律比較適用之準據
    法，於修正後刑法施行後，應適用修正後刑法第2 條第1 項
    之規定，為「從舊從輕」之比較。另於比較時應就罪刑有關
    之共犯、未遂犯、想像競合犯、牽連犯、連續犯、結合犯，
    以及累犯加重、自首減輕暨其他法定加減原因（如身份加減
    ）與加減比例等一切情形，本於統一性及整體性原則，綜其
    全部罪刑之結果而為比較：
  1.毒品危害防制條例第4 條第2 項之製造第二級毒品罪，法定
    本刑為無期徒刑或7 年以上有期徒刑，得併科新臺幣7 百萬
    元以下罰金，惟依修正之刑法第33條第5 款規定：「主刑之
    種類如下：‥‥‥五、罰金：新臺幣一千元以上，以百元計
    算之」，則修正後毒品危害防制條例第4 條第2 項之製造第
    二級毒品罪所得科之罰金刑最高為新臺幣7 百萬元，最低為
    新臺幣1 千元，然依修正前之刑法第33條第5 款規定之罰金
    最低額銀元1 元計算，製造第二級毒品罪之罰金刑最高為新
    臺幣7 百萬元，最低為銀元1 元，折算為新臺幣後，修正前
    後毒品危害防制條例第4 條第2 項之製造第二級毒品罪罰金
    刑部分最高額雖同為新臺幣7 百萬元，然修正前規定，毒品
    危害防制條例第4 條第2 項之製造第二級毒品罪罰金刑最低
    額僅為新臺幣3 元，低於修正後毒品危害防制條例第4 條第
    2 項之製造第二級毒品罪，故比較修正前、後之刑罰法律，
    修正後之規定並未較修正前之規定有利於被告等。
  2.刑法第28條共犯修正施行前規定「2 人以上共同實施犯罪之
    行為者，皆為正犯」，修正施行後規定「2 人以上共同實行
    犯罪之行為者，皆為正犯」，修法後將完全未參與犯罪行為
    之實行之陰謀共同正犯及預備共同正犯刪除，而限縮共同正
    犯成立之範圍，故修正之規定，較有利於被告等。
  3.經綜其全部罪刑之結果而為比較，本院認以整體適用修正前
    刑法規定，較有利於被告，而應一體適用修正前刑法之規定
    論處。
  (二)復按安非他命類（Amphetamine-like）藥品，對中樞神經具
    有強烈興奮作用，服用後會引起不安、頭昏、顫抖、亢進性
    反應、失眠、焦慮、譫妄，並產生耐藥性、依賴性、欣慰感
    等副作用，前經行政院衛生署分別於68年7 月7 日以衛署藥
    字第221433號、69年12月8 日以衛署藥字第30114 號公告，
    列為不准登記藥品及禁止使用各在案。復經同署於75年7 月
    11日以衛署藥字第597627號公告，安非他命類（Amphetamin
    e-like）藥品包括Amphetamine,Dexamphetamine,Methamphe
     tamine 與其衍生物之鹽類及製劑，一概禁止使用。又經同
    署於79年10月9 日以衛署藥字第904142號公告，安非他命類
    （Amphetamine-like）藥品列入麻醉藥品管理條例第2 條第
    4 款所定「化學合成類麻醉藥品」管理，故已將甲基安非他
    命自藥品中提出特別納入麻醉藥品管理條例規範處罰，嗣麻
    醉藥品管理條例再經修正為毒品危害防制條例，甲基安非他
    命列為毒品危害防制條例第2 條第2 項第2 款所定之第二級
    毒品，則甲基安非他命已特別納入毒品危害防制條例規範處
    罰，且毒品危害防制條例所規定製造第二級毒品甲基安非他
    命罪之刑度亦較藥事法製造禁藥罪之刑度為重，自應優先適
    用毒品危害防制條例製造第二級毒品之規定予以處罰，而與
    藥事法製造禁藥罪間並無想像競合犯之關係（最高法院88年
    度台上字第1842號判決意旨參照）。查甲基安非他命係屬毒
    品危害防制條例第2 條第2 項第2 款所規定之第二級毒品，
    核被告3 人所為，均係犯毒品危害防制條例第4 條第2 項之
    製造第二級毒品罪，其於製造第二級毒品甲基安非他命後，
    復進而持有，其持有之低度行為應為製造之高度行為所吸收
    ，不另論罪。被告3 人間就製造第二級毒品甲基安非他命之
    行為，有犯意之聯絡與行為之分擔，均為共同正犯，應適用
    修正前刑法第28條規定，論以共同正犯。又因甲基安非他命
    之製造需經鹵化、氫化、純化等過程，非立即可以完成，被
    告等係以一個製造行為之數個舉動之接續施行，陸續製出第
    二級毒品甲基安非他命，其時間在自然概念上甚為密接，犯
    罪構成要件亦屬相同，應屬製造甲基安非他命之單一犯意下
    所為之數個動作，屬接續犯，應論以單純一罪。
六、原審因認被告3 人犯罪事證明確，而予依法論科，固非無見
    ；惟查：(1)原審判決犯罪事實欄所載被告甲○○成功製造出
    之甲基安非他命毛重至少約44.2公克，但其所載檢驗報告結
    果含甲基安非他命成份之晶體數量為：「32.7+9+2.5+0.8」
    等語，而該等數量相加之結果應為45公克，故此部分之記載
    顯有錯誤，而有未洽；(2)原審判決附表一編號6 所載之「毒
    品粉未殘渣（含袋重）6.15公克」，因並無證據可以認定該
    扣案物品係屬毒品，亦無證據足證該物品與本案有關，原審
    認定係與本案有關之毒品而予宣告沒收銷燬之，亦有違誤。
    被告3 人上訴，均否認犯行而指摘原審判決不當，雖均無理
    由，但原審判決既有上開違誤，仍應由本院予以撤銷改判。
七、爰審酌被告3 人為圖非法利益，無視國家禁絕毒品之政策，
    竟製造第二級毒品，厥為毒品氾濫之始作俑者，倘若順利製
    造完成流入市面將戕害他人身心健康，進而動搖國本，惡性
    不輕，行為殊不可取，且犯後均矯飾犯行，態度非佳，本應
    嚴懲，惟念其等所為僅係部分製造階段行為，且完成可供施
    用之毒品數量非屬龐大，又尚未流入市面造成實際危害等，
    及其他一切情形，並斟酌扣案之「黑水」係由被告丙○○取
    得後才交由被告甲○○及乙○○○共同製造，丙○○並係居
    於指導地位為本件共同製造甲基安非他命之行為，兼以其一
    再虛設人物飾詞狡辯，其惡性當比另2 名被告為重等，分別
    量處如主文第2 項所示之刑。另被告甲○○為本案犯罪行為
    前，雖曾因犯竊盜案件經判處有期徒刑6 月確定，甫於89年
    8 月8 日執行完畢而於翌日出監，有臺灣高等法院被告前案
    紀錄表可稽，但由卷附監聽譯文最多只能證明94年8 月29日
    時被告甲○○有與被告丙○○講述到有製造甲基安非他命之
    行為，此外並無證據證明甲○○於94年8 月8 日前即有製造
    甲基安非他命之行為，自無從認定被告甲○○於94年8 月8
    日前即有製造甲基安非他命之犯行，故被告甲○○本案之犯
    行即不構成累犯，附予述明。
八、扣案如附表一所示之物，均屬第二級毒品或因殘留有第二級
    毒品無從析離，此外尚有分裝勺、鏟子、漏斗、塑膠模具等
    ，應係用於析出甲基安非他命晶體用，且殘留有甲基安非他
    命毒品反應，爰依毒品危害防制條例第18條第1 項前段規定
    ，皆併予宣告沒收銷燬之。鑑驗耗用之第二級毒品甲基安非
    他命既已滅失，自毋庸宣告沒收銷燬。扣案如附表二所示之
    物，均為被告等人所有，業據被告等人供承在卷，且依其性
    質，應為供製造甲基安非他命所使用之物，均應依毒品危害
    防制條例第19條第1 項前段規定，併予宣告沒收之。而扣案
    在吳王貴蘭所居住之房間內查扣之甲基安非他命，並無證據
    可證係被告等人所有，依無主刑即無從刑原則，應於認定吳
    王貴蘭等人施用或持有之案件中沒收銷燬，或應另行由檢察
    官單獨聲請宣告沒收銷燬，而無從於本案宣告沒收銷燬；另
    其他扣案之第三級毒品Ｋ他命等，亦無證據證明與本案有關
    ，而應另行依法宣告沒收，而無從於本案宣告沒收。至於本
    案其他扣案之物品如壓模工具、夾鍊袋、被告乙○○○及丙○○之行動電話等等，因一般製造甲基安非他命並不需要壓
    製或夾鍊袋，又無證據足證被告乙○○○與丙○○有以電話
    聯絡如何製造之情，而被告丙○○與甲○○雖曾以電話聯絡
    如何製造，但因該行動電話與製造毒品均並無直接關係，因
    此不予宣告沒收，併予述明。
據上論結，應依刑事訴訟法第369 條第1 項前段、第364 條、第
299 條第1 項前段，毒品危害防制條例第4 條第2 項、第18條第
1 項前段、第19條第1 項前段，刑法第2 條第1 項前段、第11條
前段、修正前刑法第28條，判決如主文。
本案經檢察官李門騫到庭執行職務。
中    華    民    國    97    年    5     月    28    日
                  刑事第七庭  審判長法  官  莊飛宗
                                    法  官  孫啟強
                                    法  官  邱明弘
以上正本證明與原本無異。
如不服本判決應於收受本判決後10日內向本院提出上訴書狀，其
未敘述上訴理由者，並得於提起上訴後10日內向本院補提理由書
狀（均須按他造當事人之人數附繕本）「切勿逕送上級法院」。
中    華    民    國    97    年    5     月    28    日
                                    書記官  曾允志
附錄本判決論罪之法條：
毒品危害防制條例第4條第2項
製造、運輸、販賣第二級毒品者，處無期徒刑或7 年以上有期徒
刑，得併科新臺幣7百萬元以下罰金。
附表一
┌─┬──────┬────┬────┬─────┬─┬──────┬─────┬─────┬─────┐
│編│物品名稱    │數量（驗│扣押時之│鑑定報告出│編│物品名稱    │  數量    │扣押時之所│鑑定報告出│
│號│            │餘重量）│所有人  │處        │號│            │          │有人      │處        │
├─┼──────┼────┼────┼─────┼─┼──────┼─────┼─────┼─────┤
│01│鐵鍋盛裝褐色│378.9 公│乙○○○│偵四卷第61│02│碗公盛裝褐色│326.4 公  │乙○○○  │偵四卷第62│
│  │甲基安非他命│克，純度│        │頁        │  │甲基安非他晶│克，約度  │          │頁        │
│  │晶體（含鍋重│56.84%  │        │          │  │體（含碗公重│48.42%    │          │          │
│  │）          │        │        │          │  │）          │          │          │          │
├─┼──────┼────┼────┼─────┼─┼──────┼─────┼─────┼─────┤
│03│塑膠杯盛裝甲│17.5公克│乙○○○│偵四卷第63│04│雙層塑膠袋盛│22.2公克  │乙○○○  │偵四卷第68│
│  │基安非他命褐│，純度  │        │頁        │  │裝黑褐色甲基│，純度42.8│          │頁        │
│  │色液體（含杯│0.338%  │        │          │  │安非他命晶體│%         │          │          │
│  │及保鮮膜重）│        │        │          │  │            │          │          │          │
├─┼──────┼────┼────┼─────┼─┼──────┼─────┼─────┼─────┤
│05│黑褐色甲基安│15.9公克│乙○○○│偵四卷第69│06│            │          │          │          │
│  │非他命晶體  │，純度  │        │頁        │  │            │          │          │          │
│  │            │50.5%   │        │          │  │            │          │          │          │
├─┼──────┼────┼────┼─────┼─┼──────┼─────┼─────┼─────┤
│07│白色甲基安非│0.65公克│乙○○○│偵四卷第70│08│白色甲基安非│0.35公克  │乙○○○  │偵四卷第71│
│  │他命晶體    │，純度  │        │頁        │  │他命晶體    │，純度    │          │頁        │
│  │            │66.36%  │        │          │  │            │78.92%    │          │          │
├─┼──────┼────┼────┼─────┼─┼──────┼─────┼─────┼─────┤
│09│製毒工具    │1批     │乙○○○│原審卷二第│10│棕色玻璃瓶裝│734 公克，│乙○○○  │偵四卷第64│
│  │            │        │        │389 頁    │  │甲基安非他命│純度23.58 │          │頁        │
│  │            │        │        │          │  │液體（含瓶重│%         │          │          │
│  │            │        │        │          │  │）          │          │          │          │
├─┼──────┼────┼────┼─────┼─┼──────┼─────┼─────┼─────┤
│11│碗公盛裝甲基│239公克 │乙○○○│偵四卷第65│12│含甲基安非他│1 個，0.29│乙○○○  │原審卷二第│
│  │安非他命液體│，純度  │        │頁        │  │命結晶濾網  │公克      │          │390 頁    │
│  │（含碗公重）│15.52%  │        │          │  │            │          │          │          │
├─┼──────┼────┼────┼─────┼─┼──────┼─────┼─────┼─────┤
│13│鍋子        │1個     │乙○○○│原審卷二第│14│盤子        │1個       │乙○○○  │原審卷二第│
│  │            │        │        │391 頁    │  │            │          │          │392 頁    │
├─┼──────┼────┼────┼─────┼─┼──────┼─────┼─────┼─────┤
│15│小濾網      │2個     │乙○○○│原審卷二第│16│鍋碗盤11件殘│7496.9公克│丙○○    │偵二卷第41│
│  │            │        │        │393、394頁│  │留之基安非他│，純度    │          │頁        │
│  │            │        │        │          │  │命晶體（含鍋│83.47%    │          │          │
│  │            │        │        │          │  │碗盤11件重）│          │          │          │
├─┼──────┼────┼────┼─────┼─┼──────┼─────┼─────┼─────┤
│17│殘留甲基安非│287.2 公│丙○○  │偵二卷第42│18│淺褐色塊狀甲│25.3公克  │丙○○    │偵二卷第45│
│  │他命結晶濾網│克，純度│        │頁        │  │基安非他命晶│，純度41.1│          │頁        │
│  │            │31.97%  │        │          │  │體1包       │%         │          │          │
├─┼──────┼────┼────┼─────┼─┼──────┼─────┼─────┼─────┤
│19│米色甲基安非│6.27公克│丙○○  │偵二卷第46│20│深褐色甲基安│32.82公克 │丙○○    │偵二卷第47│
│  │他命晶體1包 │，純度  │        │頁        │  │非他命晶體1 │，純度26. │          │頁        │
│  │            │80.15%  │        │          │  │包          │87%       │          │          │
├─┼──────┼────┼────┼─────┼─┼──────┼─────┼─────┼─────┤
│21│米色甲基安非│1.24公克│丙○○  │偵二卷第48│22│米色甲基安非│3.79公克  │丙○○    │偵二卷第49│
│  │他命晶體1包 │，純度  │        │頁        │  │他命晶體1包 │，純度    │          │頁        │
│  │            │51.42%  │        │          │  │            │70.25%    │          │          │
├─┼──────┼────┼────┼─────┼─┼──────┼─────┼─────┼─────┤
│23│分裝勺      │1 支（3 │丙○○  │原審卷二第│24│甲基安非他命│3.1公克， │丙○○    │偵二卷第38│
│  │            │支之1 之│        │417 頁    │  │晶體1小包   │純度69.82%│          │頁        │
│  │            │綠色分裝│        │          │  │            │          │          │          │
│  │            │勺）    │        │          │  │            │          │          │          │
├─┼──────┼────┼────┼─────┼─┼──────┼─────┼─────┼─────┤
│25│小碟子盛裝甲│驗後淨重│丙○○  │偵二卷第40│26│甲基安非他命│驗後淨重24│丙○○    │偵二卷第39│
│  │基安非他命晶│0.22公克│        │頁        │  │晶體1小包   │.6 公 克，│          │頁        │
│  │體          │，純度66│        │          │  │            │純度67.85 │          │          │
│  │            │.1%     │        │          │  │            │%         │          │          │
├─┼──────┼────┼────┼─────┼─┼──────┼─────┼─────┼─────┤
│27│分裝勺      │2 支（4 │丙○○  │原審卷二第│28│大保特瓶盛裝│1582公克，│甲○○    │偵三卷第26│
│  │            │支之1 及│        │412、413頁│  │褐色甲基安非│純度33.024│          │頁        │
│  │            │之2 ，橘│        │          │  │他命液體（含│%         │          │          │
│  │            │色之分裝│        │          │  │瓶重）      │          │          │          │
│  │            │勺）    │        │          │  │            │          │          │          │
├─┼──────┼────┼────┼─────┼─┼──────┼─────┼─────┼─────┤
│29│小保特瓶盛裝│249公克 │甲○○  │偵三卷第27│30│分裝勺      │2 支（3支 │甲○○    │原審卷二第│
│  │甲基安非他命│，純度  │        │頁        │  │            │之1 及之3 │          │397、399頁│
│  │液體（含瓶重│20.34%  │        │          │  │            │，桃紅色、│          │          │
│  │）          │        │        │          │  │            │橘色之分裝│          │          │
│  │            │        │        │          │  │            │勺）      │          │          │
├─┼──────┼────┼────┼─────┼─┼──────┼─────┼─────┼─────┤
│31│小鍋子      │1個     │甲○○  │原審卷二第│32│漏斗        │1個       │甲○○    │原審卷二第│
│  │            │        │        │400 頁    │  │            │          │          │402 頁    │
│  │            │        │        │          │  │            │          │          │          │
├─┼──────┼────┼────┼─────┼─┼──────┼─────┼─────┼─────┤
│33│濾網        │1支     │甲○○  │原審卷二第│34│玻璃圓盤    │1個       │甲○○    │原審卷二第│
│  │            │        │        │403 頁    │  │            │          │          │401 頁    │
│  │            │        │        │          │  │            │          │          │          │
├─┼──────┼────┼────┼─────┼─┼──────┼─────┼─────┼─────┤
│35│攪拌器      │1支     │甲○○  │原審卷二第│36│大保特瓶盛裝│214公克， │甲○○    │偵三卷第28│
│  │            │        │        │408 頁    │  │甲基安非他命│純度43.27%│          │頁        │
│  │            │        │        │          │  │液體        │          │          │          │
├─┼──────┼────┼────┼─────┼─┼──────┼─────┼─────┼─────┤
│37│黑褐色甲基安│32.6公克│甲○○  │偵三卷第22│38│鐵盤        │2個       │甲○○    │原審卷二第│
│  │非他命晶體1 │，純度  │        │頁        │  │            │          │          │404、405頁│
│  │包          │78.02%  │        │          │  │            │          │          │          │
├─┼──────┼────┼────┼─────┼─┼──────┼─────┼─────┼─────┤
│39│鏟子        │1支     │甲○○  │原審卷二第│40│塑膠模具    │1個       │甲○○    │原審卷二第│
│  │            │        │        │406 頁    │  │            │          │          │407 頁    │
│  │            │        │        │          │  │            │          │          │          │
├─┼──────┼────┼────┼─────┼─┼──────┼─────┼─────┼─────┤
│41│黑褐色甲基安│8.9公克 │甲○○  │偵三卷第23│42│淡褐色甲基安│2.4公克， │甲○○    │偵三卷第24│
│  │非他命晶體1 │，純度  │        │頁        │  │非他命粉末  │純度59.92%│          │頁        │
│  │包          │76.42%  │        │          │  │            │          │          │          │
└─┴──────┴────┴────┴─────┴─┴──────┴─────┴─────┴─────┘
附表二
┌─┬──────┬────┬────┬─────┬─┬──────┬─────┬─────┬─────┐
│編│物品名稱    │數量（驗│扣押時之│出處      │編│物品名稱    │數量（驗餘│扣押時之所│出處      │
│號│            │餘重量  │所有人  │          │號│            │重量      │有人      │          │
├─┼──────┼────┼────┼─────┼─┼──────┼─────┼─────┼─────┤
│01│搗樁器具    │1組     │乙○○○│原審卷一第│02│分裝勺      │1支       │乙○○○  │原審卷一第│
│  │            │        │        │34頁編號10│  │            │          │          │34頁編號12│
├─┼──────┼────┼────┼─────┼─┼──────┼─────┼─────┼─────┤
│03│分裝勺      │2支     │乙○○○│原審卷一第│04│噴燈        │1具       │乙○○○  │原審卷一第│
│  │            │        │        │35頁編號17│  │            │          │          │38頁編號42│
├─┼──────┼────┼────┼─────┼─┼──────┼─────┼─────┼─────┤
│05│酒精燈座    │1座     │乙○○○│原審卷一第│06│小湯匙      │1支       │乙○○○  │原審卷一第│
│  │            │        │        │39頁編號44│  │            │          │          │39頁編號47│
├─┼──────┼────┼────┼─────┼─┼──────┼─────┼─────┼─────┤
│07│藥用酒精    │4瓶     │乙○○○│原審卷一第│08│酒精膏      │1瓶       │乙○○○  │原審卷一第│
│  │            │        │        │39頁編號49│  │            │          │          │40頁編號55│
├─┼──────┼────┼────┼─────┼─┼──────┼─────┼─────┼─────┤
│09│乙醇        │1032公克│丙○○  │原審卷一第│10│分裝勺      │2 支（3 支│丙○○    │原審卷一第│
│  │            │        │        │42頁編號03│  │            │之2 、之3 │          │44頁編號16│
│  │            │        │        │          │  │            │之橘色、黃│          │          │
│  │            │        │        │          │  │            │色分裝勺）│          │          │
├─┼──────┼────┼────┼─────┼─┼──────┼─────┼─────┼─────┤
│11│刮刀        │1支     │丙○○  │原審卷一第│12│分裝勺      │2 支（4 支│丙○○    │原審卷一第│
│  │            │        │        │47頁編號20│  │            │之1 、之4 │          │48頁編號22│
│  │            │        │        │          │  │            │之淺綠色、│          │          │
│  │            │        │        │          │  │            │橘色分裝勺│          │          │
│  │            │        │        │          │  │            │略長者）  │          │          │
├─┼──────┼────┼────┼─────┼─┼──────┼─────┼─────┼─────┤
│13│分裝勺      │1 支（3 │甲○○  │原審卷二第│14│安毒製造流程│1張       │甲○○    │原審卷一第│
│  │            │支之2 之│        │398 頁    │  │表          │          │          │49頁編號10│
│  │            │白色分裝│        │          │  │            │          │          │          │
│  │            │勺）    │        │          │  │            │          │          │          │
├─┼──────┼────┼────┼─────┼─┼──────┼─────┼─────┼─────┤
│15│鐵鍋        │3個     │甲○○  │原審卷一第│16│塑膠杯      │1個       │甲○○    │原審卷一第│
│  │            │        │        │50頁編號02│  │            │          │          │50頁編號05│
│  │            │        │        │、06、07  │  │            │          │          │          │
├─┼──────┼────┼────┼─────┼─┼──────┼─────┼─────┼─────┤
│17│湯匙        │1支     │甲○○  │原審卷一第│18│吸管        │2支       │甲○○    │原審卷一第│
│  │            │        │        │50頁編號09│  │            │          │          │51頁編號07│
└─┴──────┴────┴────┴─────┴─┴──────┴─────┴─────┴─────┘


司法院資訊處製作；財團法人民間司法改革基金會備份。
